臺灣臺南地方法院臺南簡易庭民事判決
111年度南小字第295號
原      告  臺灣新光商業銀行股份有限公司

法定代理人  李增昌  
訴訟代理人  吳慶展  
            許俊傑  
被      告  洪志勇  
上列當事人間請求清償信用卡消費款事件，本院於民國111年4月
11日言詞辯論終結，判決如下：
    主  文
被告應給付原告新臺幣50,944元，及自民國96年3月21日起至民
國104年8月31日止，按週年利率百分之19.71計算之利息，自民
國104年9月1日起至清償日止，按週年利率百分之15計算之利息
。
訴訟費用新臺幣1,000元由被告負擔。
本判決得假執行。
    事實及理由
 一、原告起訴主張：被告前向原告（更名前誠泰商業銀行股份
     有限公司）申辦信用卡使用，並簽立信用卡使用契約，依
     約被告得持信用卡於特約商店簽帳消費，並應於當期繳款
     截止日前將消費金額全數返還，若選擇以循環信用方式繳
     款，仍應於當期繳款期限前繳付最低金額，並依週年利率
     百分之19.71計付循環信用利息（自民國104年9月1日起依
     銀行法規定改按週年利率百分之15計息），倘有一期未繳
     付最低應繳金額或所繳付款項未達銀行所定最低應繳金額
     者，視為全部到期。詎被告於96年3月20日繳納部分本息後
     即未再依約繳款，尚積欠本金新臺幣（下同）50,944元未
     清償。被告上開積欠之信用卡消費款，惟經催討，被告均
     置之不理，爰依信用卡使用契約提起本件訴訟等語。並聲
     明：如主文第1項所示。
二、被告為認諾之表示。
三、按當事人於言詞辯論時為訴訟標的之認諾者，應本於其認諾
    為該當事人敗訴之判決，民事訴訟法第384條定有明文，該
    條規定依民事訴訟法第436條第2項、第436條之23，於小額
    程序亦適用之。本件被告已為認諾，依上開規定，即應本於
    該認諾為被告敗訴之判決。從而，原告依消費借貸契約請求
    如主文第1項所示，為有理由，應予准許。
四、本件被告敗訴；又本件訴訟標的之金額為50,944元，應徵第
    一審裁判費1,000元；此外，別無其他訴訟費用之支出，故
    本件訴訟費用額確定為1,000元，依民事訴訟法第78條、第8
    7條第1項規定，諭知由敗訴之被告負擔。併依同法第389條
    第1項第3款之規定，依職權宣告假執行。
五、據上論結，本件原告之訴為有理由，判決如主文。
中　　華　　民　　國　　111 　年　　4 　　月　　21　　日
                  民事第三庭  法 官  施介元
以上正本係照原本作成。 
如不服本判決，應於送達後20日內，向本院提出上訴狀並表明上
訴理由（須附繕本）。如委任律師提起上訴者，應一併繳納上訴
審裁判費。
中　　華　　民　　國　　111 　年　　4 　　月　　21　　日
                              書記官  曾怡嘉